【裁判字號】    97,小上,110
【裁判日期】    970819
【裁判案由】    給付租金
【裁判全文】
臺灣臺北地方法院民事裁定             97年度小上字第110號
上  訴  人  丙○○
訴訟代理人  乙○○
被上訴人    財團法人台灣省私立台北仁濟院
法定代理人  甲○○
上列當事人間請求給付租金事件，上訴人對於中華民國97年6月1
8 日本院臺北簡易庭97年度北小字第1676號第一審判決提起上訴
，本院裁定如下：
    主  文
上訴駁回。
第二審訴訟費用新臺幣壹仟伍佰元由上訴人負擔。
    理  由
一、按對於小額程序之第一審裁判之上訴或抗告，非以其違背法
    令為由，不得為之。又上訴狀內應記載上訴理由，表明下列
    各款事項：(一)原判決違背之法令及具體內容。(二)依訴訟資料
    可認為原判決有違背法令之具體事實，民事訴訟法第436 條
    之24第2項、第436條之25分別定有明文。又依同法第436 條
    之32第2項準用第468條規定，判決不適用法規或適用不當者
    ，為違背法令。而判決有同法第469 條所列各款情形之一者
    ，為當然違背法令。是當事人對於小額程序第一審判決提起
    上訴，如依民事訴訟法第468 條規定，以小額程序第一審判
    決有不適用法規或適用法規不當為理由時，其上訴狀或理由
    書應有具體之指摘，並揭示該法規之條項或其內容，若係成
    文法以外之法則，應揭示該法則之旨趣，倘為司法院解釋或
    最高法院之判例，則應揭示該判解之字號或其內容；如以民
    事訴訟法第469 條所列各款情形為理由時，其上訴狀或理由
    書，應揭示合於該條款之事實。上訴狀或理由書如未依此項
    方法表明者，即難認為已對於小額程序第一審判決之違背法
    令有具體之指摘，其上訴自難認為合法。
二、本件上訴意旨略以：依被上訴人內部會議第四案決議：自93
    年1 月起，個人承租土地租金由原訂按土地公告（申報）地
    價年息2%至3%，由董事長個人私自「酌量」，而非經董監事
    會決議提高3%，顯有違反該財團法人章程。再依立法委員賴
    士葆委員協調結論三：93年1月到95年12月為申報地價年息2
    %、96年1月起為申報地價年息2.5%，被上訴人自應遵照收取
    租金，上訴人自93年7月到94年12月按申報地價年息3% 誤繳
    付租金，乃基於與被上訴人長期之互信，收款人並未向上訴
    人公司會計告知調整租金為按申報地價年息3%，上訴人絕無
    合意調高租金之情事。並聲明：(一)原判決廢棄。(二)本件租金
    經計算應為新臺幣42,007元。
三、經查，依上訴人於上訴狀內所記載之上訴理由，僅泛稱係誤
    繳按申報地價年息3%計算之租金，絕無與被上訴人合意調高
    租金等情，然其並未表明原判決所違背之法令及其具體內容
    ，或具體指摘原審判決有何不適用法規或適用不當之情形，
    亦未指明所違背之法規、法則、司法解釋或最高法院判例，
    且就整體訴訟資料亦無從認定原判決有何違背法令之具體事
    實，難認已於上訴狀內依法表明原審判決如何具體違背法令
    ，揆諸前揭說明，應認上訴人提起本件上訴，未具上訴之合
    法程式，其上訴自難認為合法，依法應予駁回。
四、據上論結，本件上訴不合法，依民事訴訟法第436條之32第1
    項、第2項、第444條第1項前段、第436條之19第1 項、第95
    條、第78條，裁定如主文。
中    華    民    國    97    年    8     月    19    日
                  民事第四庭    審判長法  官  劉坤典
                                      法  官  黃柄縉
                                      法  官  余明賢
以上正本係照原本作成
本裁定不得抗告
中    華    民    國    97    年    8     月    19    日
                                      書記官  楊勝欽


司法院資訊處製作；財團法人民間司法改革基金會備份。
